# 增持股份合并处理

提问人：fengzhibo1124 时间：2017-06-27 20:56:08
背景 1 ： A集团51%持有B上市公司，B公司股价持续低迷，A集团从市场上增持1%。 问题 1 ： 在编制A集团合并报表时，增持B公司的长投在抵消时是否按收购少数股东权益的做法冲减资本公积。 背景 2 ： A集团30%持有B上市公司，在B公司 7 位董事中派 4 位，实际控制B。B公司股价持续低迷，A集团从市场上增持1%。 问题 2 ： 在编制A集团合并报表时，增持B公司的长投在抵消时做商誉还是冲减资本公积。

回答人：chenyiwei
你说的两个案例，母公司对上市公司都是具有控制权的，因此母公司增持子公司股权，在合并报表层面均按收购少数股权作为权益性交易处理。 参考：《瑞华研究 2010 ～ 2016 汇编》之“问题4-1-12（母公司在二级市场买卖上市子公司流通股份的处理）”。